【裁判字號】    99,審易,4172
【裁判日期】    990924
【裁判案由】    傷害
【裁判全文】
臺灣高雄地方法院刑事判決            99年度審易字第4172號
公  訴  人  臺灣高雄地方法院檢察署檢察官
被      告  乙○○○
            甲○○
上列被告因傷害案件，經檢察官提起公訴（99年度偵字第1930
0 號），本院判決如下：
    主  文
本件公訴不受理。
    理  由
一、公訴意旨略以：被告乙○○○、甲○○為母女，於民國99年
    3 月30日上午10時許，乙○○○遛狗行經丙○○之母所營之
    址設於高雄市○○區○○路44號之「清粥小菜」餐飲店前，
    因乙○○○所飼養之犬隻於該處排泄糞便，乙○○○因而將
    犬隻繫於丙○○之母所營之前揭清粥小菜餐飲店門前之水龍
    頭處，以便清理其所飼養犬隻所排泄之糞便，丙○○（其所
    涉之傷害及毀損部分，業經臺灣高雄地方法院檢察署檢察官
    為不起訴處分）於見狀後因認此舉將影響其餐飲店之用餐環
    境衛生及客人進入店內用餐之意願，並有礙觀瞻，遂要求乙○○○勿將其所飼養之犬隻繫於該處，二人因而發生口角爭
    執，於爭執中乙○○○所飼養之犬隻因無故自行掙脫繩索而
    跑開，乙○○○心有不平，旋即返家找其女即甲○○，並於
    同日上午10時40分許，共同前往上址清粥小菜餐飲店內欲找
    丙○○理論，待渠等進入上開餐飲店內後，雙方再度因遛狗
    之事發生衝突，詎乙○○○、甲○○竟共同基於普通傷害人
    之身體之犯意聯絡，以徒手之方式毆打丙○○，致丙○○因
    而受有多處及未明示之上肢開放性傷口併伴有併發症、臉、
    頭皮、頸及胸壁挫傷（眼除外）等之傷害。因認被告乙○○○與甲○○，共同涉犯刑法第277 條第1 項之普通傷害罪嫌
    等語。
二、按告訴乃論之罪，告訴人於第一審辯論終結前，得撤回其告
    訴；又告訴經撤回者，法院應諭知不受理之判決；法院諭知
    不受理判決，得不經言詞辯論為之，刑事訴訟法第238 條第
    1 項、第303 條第3 款、第307條分別定有明文。
三、本件被告乙○○○、甲○○傷害案件，經檢察官提起公訴，
    認被告二人共同涉犯刑法第277 條第1 項之普通傷害罪嫌，
    而依同法第287 條前段規定，須告訴乃論。茲被告二人於本
    院辯論終結前，業與告訴人達成和解，由被告二人共同給付
    告訴人新臺幣（下同）1 萬5 千元，有和解書、撤回告訴狀
    各1 份在卷可按。揆諸前開說明，爰不經言詞辯論，逕為諭
    知不受理之判決。
據上論斷，應依刑事訴訟法第303 條第3 款、第307 條，判決如
主文。
中    華    民    國    99    年    9     月    24    日
                  刑事第十庭    法  官  張  震
以上正本證明與原本無異。
如不服本判決應於收受判決後10日內向本院提出上訴書狀，並應
敘述具體理由。其未敘述上訴理由者，應於上訴期間屆滿後20日
內向本院補提理由書(均須按他造當事人之人數附繕本)「切勿逕
送上級法院」。
                                書記官  邱家銘
中    華    民    國    99    年    9     月    24    日

司法院資訊處製作；財團法人民間司法改革基金會備份。
